【裁判字號】    97,訴,629
【裁判日期】    971231
【裁判案由】    偽造文書等
【裁判全文】
臺灣宜蘭地方法院刑事判決               97年度訴字第629號
公  訴  人  臺灣宜蘭地方法院檢察署檢察官
被      告  甲○○
                    （現於臺灣岩灣技能訓練所）
上列被告因偽造文書等案件，經檢察官提起公訴（97年度偵字第
3389號），本院合議庭裁定由受命法官獨任以簡式審判程序進行
審理，判決如下：
    主  文
甲○○犯行使偽造私文書罪，累犯，處有期徒刑柒月；減為有期
徒刑參月又拾伍日，如易科罰金，以銀元參佰元即新臺幣玖佰元
折算壹日。車輛動產抵押暨借款契約書「立約書」欄、動產擔保
交易動產抵押設定登記申請書「債務人」欄內「乙○○」之署名
，均沒收。
    犯 罪 事 實 及 理 由
一、本件犯罪事實及證據，除(一)犯罪事實欄9至11行關於被告甲
    ○○於南山人壽保險股份有限公司貸款申請書上假冒乙○○
    之名字簽名署押之犯罪事實，公訴人並未舉證，且據公訴人
    當庭予以減縮；(二)證據部分關於南山人壽保險股份有限公司
    貸款申請書之記載，因上開文書未據公訴人提出，公訴人於
    本院審理時表示應予刪除；及(三)證據部分補充被告於本院審
    理時之自白外，餘引用起訴書之記載（如附件）。
二、核被告甲○○所為，係犯刑法第216條、第212條之行使變造
    特種文書罪、同法第216條、第210條之行使偽造私文書罪、
    同法第339條第1項之詐欺取財罪。被告所犯上開各罪間，有
    方法結果之牽連關係，其行為後，刑法業於民國94年2月2日
    修正公布，自95年7月1日施行，刑法第55條關於牽連犯之規
    定業經刪除，經比較新舊法結果，以修正前之規定較有利於
    被告，應依修正前刑法第55條牽連犯之規定，從一重之行使
    偽造私文書罪論處。又被告於有偵查犯罪權限之檢察官發覺
    其犯罪前，主動於本院96年度易字第204號案件審理中主動
    供承犯行，有審判筆錄可稽，並經公訴人於本院審理中表示
    被告本案符合自首要件等語（見本院卷第67頁），合於刑法
    第62條前段自首規定之要件，前述刑法修正後，刑法第62條
    前段有關自首之效果，由「必減」其刑改為「得減」其刑，
    經比較新舊法結果，以修正前之規定較有利於被告，應適用
    修正前刑法第62條前段規定，減輕其刑。另查被告於民國93
    年間因施用毒品案件，經本院以93年度易字第256號判決判
    處有期徒刑4月確定，於94年3月23日執行完畢，有臺灣高等
    法院被告前案紀錄表在卷可按，其於有期徒刑執行完畢後5
    年內，故意再犯本件有期徒刑以上之罪，不論依前述刑法修
    正前第47條規定，或依修正後第47條第1項規定，均應論以
    累犯，應整體適用修正前刑法第47條規定，加重其刑，並依
    法先加後減。
三、爰審酌被告本案犯罪情節、對被害人乙○○、南山人壽保險
    股份有限公司所生損害；兼衡其係國中肄業之智識程度、未
    婚、無子女、現在臺灣岩灣技能訓練所執行感訓處分之生活
    狀況；暨其犯罪後自首，並坦承犯行之犯後態度等一切情狀
    ，量處如主文所示之刑。又前述刑法修正後，第41條第1項
    前段關於易科罰金之折算標準，由修正前之「以銀元1元以
    上3元以下折算1日（依罰金罰鍰提高標準條例廢止前第2條
    規定，就其原定數額提高為100倍折算1日，即銀元100元、2
    00元、300元折算1日，換算成新臺幣即300元、600元、900
    元折算1日）」，提高為「以新臺幣1,000元、2,000元、3,0
    00元折算1日」，經比較新舊法之結果，以修正前之規定較
    有利於被告，應適用修正前之規定，諭知易科罰金之折算標
    準。本件被告犯罪時間在96年4月24日以前，符合中華民國
    九十六年罪犯減刑條例所定減刑條件，爰依法諭知減得之刑
    如主文所示。
四、依刑事訴訟法第273條之1第1項、第310條之2、第454條第2
    項、第299條第1項前段，刑法第2條第1項前段、210條、第
    212條、第216條、第219條、第339條第1項、修正前刑法第
    55條、第47條、第62條前段、第41條第1項前段，刑法施行
    法第1條之1，修正前罰金罰鍰提高標準條例第2條，現行法
    規所定貨幣單位折算新臺幣條例第2條，中華民國九十六年
    罪犯減刑條例第2條第1項第3款、第7條、第9條，判決如主
    文。
本案經檢察官黃正綱到庭執行職務。
中    華    民    國    97    年    12    月    31    日
                  刑事第三庭法  官  鄧晴馨
以上正本證明與原本無異。
如不服本判決應於收受送達後十日內向本院提出上訴書狀，並應
敘述具體理由；其未敘述上述理由者，應於上訴期間屆滿後二十
日內向本院補提理由書(均須按他造當事人之人數附繕本)「切勿
逕送上級法院」。
                            書記官  吳文雄
中    華    民    國    97    年    12    月    31    日
附錄本案論罪科刑法條：
中華民國刑法第210條（偽造變造私文書罪）
偽造、變造私文書，足以生損害於公眾或他人者，處5年以下有
期徒刑。
中華民國刑法第212條（偽造變造特種文書罪）
偽造、變造護照、旅券、免許證、特許證及關於品行、能力服務
或其他相類之證書、介紹書，足以生損害於公眾或他人者，處1
年以下有期徒刑、拘役或3百元以下罰金。
中華民國刑法第216條（行使偽造變造或登載不實之文書罪）
行使第210條至第215條之文書者，依偽造、變造文書或登載不實
事項或使登載不實事項之規定處斷。
中華民國刑法第339條第1項（普通詐欺罪）
意圖為自己或第三人不法之所有，以詐術使人將本人或第三人之
物交付者，處5年以下有期徒刑、拘役或科或併科1千元以下罰金


司法院資訊處製作；財團法人民間司法改革基金會備份。
